---
title: "01-Introduction"
author: "Jelmer"
date: "24-1-2021"
output: html_document
params:
  data1: dev_stage
  data2: genotype
  geo_dataset: GSE150646
---

# Introduction
Hoe commit je? (overbodig)
in terminal:
git add .
git commit -m"plaats hier tekst"
git status
git branch main

Naam geven bestanden:
nummer + hoofdstuk + functie
04-Bversie-untar-files

Hier hebben we het over het doel van het experiment
We hebben de code op sommige plekken een beetje aangepast, zodat in het verslag ook te zien is wat er gebeurd.
In dit verslag lopen we langs alle stappen van de Hardcode (hierboven uitgelegd). Per "code chunk" wordt uitgelegd wat de functie/werking/doel is. 

Differential expression analysis
This analysis used the DESeq2 workflow by Love et al., 2014(^ Love, M.I., Huber, W. & Anders, S. Moderated estimation of fold change and dispersion for RNA-seq data with DESeq2. Genome Biol 15, 550 (2014). https://doi.org/10.1186/s13059-014-0550-8)

loading libraries and setting root 
Alle functies zijn opgeslagen in library's deze moeten we dus eerst downloaden en ophalen.

```{r setup, include=FALSE}
knitr::opts_chunk$set(echo = TRUE)
```

```{r eval=FALSE, include=FALSE}
#install libraries if not installed
#require("tidyverse") || utils::install.packages("tidyverse")
#require("rprojroot") || utils::install.packages("rprojroot")
#require("pheatmap") || utils::install.packages("pheatmap")
#require("edgeR") || utils::install.packages("edgeR")
#require("dplyr") || utils::install.packages("dplyr")
#BiocManager::install("Biostrings")
#BiocManager::install("biomaRt")
#BiocManager::install("GEOquery")
#BiocManager::install("rnaseqGene")
#BiocManager::install("msa")
#BiocManager::install("iSEE")
#install.packages("bookdown")
```

```{r include=FALSE}
#load libraries
library(bookdown)
library(tidyverse)
library(rprojroot)
library(Biostrings)
library(biomaRt)
library(GEOquery)
library(rnaseqGene)
library(pheatmap)
library(msa)
library(iSEE)
library(edgeR)
library(dplyr)
library(DESeq2)
library(readr)
```

uitleggen
```{r}
#find the root file
root <- find_root_file(criterion = is_rstudio_project)
```

We leggen voor elk stukje code uit wat er gebeurd en waarom.
De code is zo opgedeeld dat elk stukje code uitgelegd kan worden, en gevisualiseerd.
kleine aanpassing test

